【裁判字號】    95,交抗,172
【裁判日期】    950320
【裁判案由】    聲明異議
【裁判全文】
臺灣高等法院臺中分院刑事裁定         95年度交抗字第172號
抗  告  人
即受處分人  甲○○
上列抗告人因聲明異議案件，不服臺灣臺中地方法院中華民國95
年2月21日所為裁定（95年度交聲字第28 號）提起抗告，本院裁
定如下:
    主  文
抗告駁回。
    理  由
一、抗告意旨略以：1.本人並未有警員所說的「收費站前雙實白
    線變換車道」之違規行為；2.請員警提出當時之攝影照片或
    攝影機配置圖以為佐證；3.也許是員警從第４車道走到第５
    車道視線移開致錯看違規車輛。原裁定未查，遽將抗告人之
    聲明異議駁回，自有未當，為此提起抗告，請求撤銷原裁定
    ，更為適當之裁定云云。
二、經查：證人楊清輝警員於原審審理時到庭證稱：「（當時你
    看到受處分人在收費站前的行進路線？）我當時是站在第四
    收票亭旁邊，庭呈照片，他是從第七收票亭，第七收票亭就
    是照片打勾的地方，第五收票亭就是找零的車道，就是黃色
    的車道，他是從第七走到第五，我是站在第四收票亭的旁邊
    ，我是站側的，我可以看到第五車道的行進的車輛，我有看
    到被告變換車道，我可以看到第七車道的情形，到票亭前面
    都是雙白實線，大約八十公尺，我們有實際量過，前面就是
    一般的車道線，就是一橫一橫的白線，是可以跨越的，兩個
    車道都是雙實白線，當時車輛流量還好，那時候是晚上七點
    零五分，壹個車道平均大約三、四部車左右」、「（他是距
    離票亭前方幾公尺穿越雙實白線？）雙實白線開始算起，開
    進來大約二十、三十公尺，他開始在第七車道斜切到第五車
    道，我自己取締的原則是跨越雙實白線且未打方向燈，或是
    連續跨越二車道以上我才會取締」、「（為什麼會特別注意
    受處分人的車子？）因為他變換車道特別明顯，而且他是跨
    越二個雙實白線」等語，已經明確說明其發現抗告人違規及
    舉發之過程暨舉發之原則。且依證人楊清輝所提舉發地點照
    片可知，警員於第四收票旁側站時確能看見第七至第五車道
    行進情形，有照片附卷可證，況且當天車況、天氣良好，視
    線尚佳的情況下，警員應無誤判之可能。而證人楊清輝與抗
    告人素昧平生，並無怨隙，係依法執行勤務之公務員，若其
    舉發可能有誤，其又何必堅持己見！而陷自己涉犯刑法偽證
    罪之險境！其已具結擔保其供述之真實性並在負擔偽證罪之
    心理處罰狀態下結證，其證言自堪採信。又關於攝影設備部
    分，證人楊清輝於原審亦已說明：「（有無攝影裝置？）那
    是裝在進入票亭中間，前面沒有裝置，車子進來的時候沒有
    辦法照到，進入票亭兩旁遮住沒有辦法照到，受處分人跨越
    得雙白實線的情況應該是沒有辦法照到」等語；另證人黃盈
    達警員亦於原審證述：「（對於攝影機無法拍那麼遠，有何
    意見？）那是統計流量、路況，照的角度很小，只有照到收
    費員，所以照的沒有辦法離票亭很遠」等語，原審亦已就收
    費站相關攝影設備能否呈現抗告人違規情形之客觀狀態詳加
    調查，抗告人抗告所為指摘各情，尚難以憑採。從而，原處
    分機關據以援引道路交通管理處罰條例第三十三條第一項、
    第六十三條第一項第一款規定，對抗告人處以罰鍰，並記違
    規點數一點，並無違誤，原審審理結果認為抗告人之異議無
    理由，而裁定駁回異議，經核亦無不當；抗告人之抗告為無
    理由，應予駁回。
據上論結，應依道路交通案件處理辦法第二十六條、刑事訴訟法
第四百十二條，裁定如主文。
中    華    民    國    95    年    3     月    20    日
              刑事第四庭  審判長法  官  洪  耀  宗
                                法  官  劉  登  俊
                                法  官  江  德  千
上列正本證明與原本無異。
不得再抗告。
                                書記官  吳  麗  琴
中    華    民    國    95    年    3     月    21    日
                                                      Ｒ


司法院資訊處製作；財團法人民間司法改革基金會備份。
